【裁判字號】    98,易,889
【裁判日期】    980507
【裁判案由】    竊盜等
【裁判全文】
臺灣臺北地方法院刑事判決               98年度易字第889號
公  訴  人  臺灣臺北地方法院檢察署檢察官
被      告  丙○○
上列被告因竊盜等案件，經檢察官提起公訴（97年度偵字第1977
6號、第26915號），本院判決如下：
    主      文
丙○○損壞他人之鋁窗鋁條及紗窗，足以生損害於他人，累犯，
處有期徒刑月；又踰越安全設備竊盜，累犯，處有期徒刑捌月
；又踰越安全設備竊盜，累犯，處有期徒刑捌月。應執行有期徒
刑壹年陸月。
    事      實
一、丙○○前因違反毒品危害防制條例案件，經本院以93年度訴
    字第1689號判處有期徒刑8月，經臺灣高等法院以94年度上
    訴字第1170號、最高法院94年台上字第4200號駁回上訴確定
    ，另因施用毒品案件，經本院以94年度訴字第1825號判處有
    期徒刑10月確定，上開二罪，於民國96年4月14日縮刑期滿
    執行完畢。詎丙○○仍不知悔改，竟為下列犯行：(一)於97年
    8月29日下午4時5分許，前往臺北市中山區○○○路○段108
    號14樓頂樓加蓋處（為臺北市中山區○○○路○段108號錦新
    大樓所有，戊○○為大樓區分所有權人）丁○○（戊○○之
    母）住處，基於毀損之故意，徒手拉開破壞該房屋大門上方
    之鋁窗鋁條，及損壞紗窗，足以生損害於丁○○及戊○○，
    進而伸手打開大門無故侵入屋內欲行竊（惟尚未達於搜尋財
    物或其他竊盜著手之階段），嗣經警方依民眾報案趕赴現場
    而查獲上情；(二)又於97年9月中旬某日上午10時許，前往臺
    北市中山區○○○路383巷12號4樓乙○○○及甲○○住處，
    以攀爬窗戶踰越安全設備之方式，侵入乙○○○等人住處（
    侵入住宅部分業據乙○○○二人撤回告訴），徒手竊取屋內
    之洋酒4瓶得手；(三)另於97年10月8日上午10時許，前往上開
    乙○○○住處，以攀爬窗戶踰越安全設備之相同方式，侵入
    乙○○○等人住處（侵入住宅部分亦據乙○○○二人撤回告
    訴），徒手竊取屋內之洋酒4瓶得手。
二、案經丁○○、戊○○告訴及臺北市政府警察局中山分局報請
    臺灣臺北地方法院檢察署檢察官偵查起訴。
    理      由
甲、證據能力部分：
    按被告以外之人於審判外之言詞或書面陳述，除法律有規定
    者外，不得作為證據，刑事訴訟法第159條第1項定有明文。
    被告以外之人於審判外向法官所為之陳述，得為證據；被告
    以外之人於偵查中向檢察官所為之陳述，除顯有不可信之情
    況者外，得為證據，刑事訴訟法第159條之1第1、2項亦有明
    定。被告以外之人於審判外之陳述，雖不符刑事訴訟法第15
    9條之1至第159條之4之規定，而經當事人於審判程序同意作
    為證據，法院審酌該言詞陳述或書面陳述作成時之情況，認
    為適當者，亦得為證據；當事人、代理人或辯護人於法院調
    查證據時，知有第159條第1項不得為證據之情形，而未於言
    詞辯論終結前聲明異議者，視為有前項之同意，同法第159
    條之5第1、2項亦規定甚明。本件告訴人丁○○、戊○○、
    被害人乙○○○、甲○○於警詢之陳述及偵查中之證述，暨
    證人黃炳欽、詹士賢於偵查中之證述，其證據能力均為被告
    丙○○所不爭執，本院斟酌並無顯有不可信之情況，且審酌
    該言詞陳述作成時之情況，認該等證人並無不能自由陳述或
    其他影響其陳述真實性之情形，以該證言作為本件證據，應
    屬適當，故上開證人於審判外之陳述，於本件應具有證據能
    力。
乙、實體部分：
一、訊據被告丙○○對於上開事實坦承不諱，核與告訴人丁○○
    、戊○○、被害人乙○○○、甲○○、證人黃炳欽、詹士賢
    等人指證情節相符（見97年度偵字第19776號卷第9至14頁、
    第49至51頁、97年度偵字第26915號卷第6至11頁、第38至39
    頁），並有現場照片2張在卷可稽（見97年度偵字第19776號
    卷第15頁），足徵被告前開出於任意性之自白與事實相符。
    本件事證明確，被告犯行堪以認定，應依法論科。
二、核被告就前開犯罪事實(一)所為，係犯刑法第354條之毀損罪
    ，及同法第306條第1項之侵入住宅罪。被告雖係先損壞告訴
    人丁○○及戊○○住處之鋁窗鋁條及紗窗，再無故侵入住宅
    ，惟於法律之評價上仍屬一個行為，而同時觸犯上開不同之
    二罪名，核係想像競合犯，應從一重之毀損罪處斷。被告就
    犯罪事實(二)、(三)所為，則各係犯刑法第321條第1項第2款之
    踰越安全設備竊盜罪。查被告前有事實欄所示前案執行完畢
    情形，有臺灣高等法院被告前案紀錄表在卷可按，其受該有
    期徒刑執行完畢後，5年以內故意再犯本件有期徒刑以上之
    罪，為累犯，所犯各罪均應依法加重其刑。被告所犯上開三
    罪，犯意各別，行為互殊，應分論併罰。爰審酌被告前有毒
    品等前科，素行非佳，有臺灣高等法院被告前案紀錄表在卷
    可參，其欲行竊而以損壞鋁窗鋁條、紗窗之方式侵入他人住
    宅，或以踰越窗戶安全設備之方式為之，對於被害人財產法
    益及社會治安產生一定程度危害，及其品行、智識程度，犯
    罪之動機、目的、手段，暨犯後坦承犯行等一切情況，就所
    犯各罪分別量處如附表各編號所示之刑，並定應執行刑。
據上論斷，應依刑事訴訟法第299條第1項前段，刑法第306條第
1項、第354條、第321條第1項第2款、第55條、第47條第1項、第
51條第5款，判決如主文。
本案經檢察官羅月君到庭執行職務。
中    華    民    國    98    年    5     月    7     日
                  刑事第十一庭  法  官  林庚棟
以上正本證明與原本無異。
如不服本判決，應於判決送達後10日內，向本院提出上訴狀；上
訴書狀應敘述具體理由，未敘述上訴理由者，應於上訴期間屆滿
後20日內補提上訴理由書於本院。
                                書記官  殷玉芬
中    華    民    國    98    年    5     月    11    日
附錄本案論罪科刑法條全文
中華民國刑法第306條：
無故侵入他人住宅、建築物或附連圍繞之土地或船艦者，處1年
以下有期徒刑、拘役或300元以下罰金。
無故隱匿其內，或受退去之要求而仍留滯者，亦同。
中華民國刑法第321條：
犯竊盜罪而有左列情形之一者，處6月以上、5年以下有期徒刑：
一、於夜間侵入住宅或有人居住之建築物、船艦或隱匿其內而犯
    之者。
二、毀越門扇、牆垣或其他安全設備而犯之者。
三、攜帶兇器而犯之者。
四、結夥三人以上而犯之者。
五、乘火災、水災或其他災害之際而犯之者。
六、在車站或埠頭而犯之者。
前項之未遂犯罰之。
中華民國刑法第354條：
毀棄、損壞前二條以外之他人之物或致令不堪用，足以生損害於
公眾或他人者，處2年以下有期徒刑、拘役或500元以下罰金。


司法院資訊處製作；財團法人民間司法改革基金會備份。
